# 接受劳务派遣用工的工资如何核算

提问人：nhkb 时间：2011-07-21 11:03:15
企业以劳务派遣的形式接受用工，相关人员的工资统一支付给劳务派遣公司，在应付职工薪酬科目披露时其发生额中是否还需要反映该部分员工工资的变动情况？余额是计入应付账款、还是应付职工薪酬更为合理？现流中是计入购买商品，还是支付给职工的现流流出？ 谢谢。

回答人：chenyiwei
根据会计准则的规定，劳务派遣人员虽然与本企业不签订劳动合同，但属于“在企业的计划和控制下，虽未与企业订立劳动合同或未由其正式任命，但为其提供与职工类似服务的人员”，因此相关的劳务报酬应当通过“应付职工薪酬”科目核算。但由于这些人在法律上不是本企业的职工，劳务费也不作为计提职工福利费、工会经费和职工教育经费等的基数，所以在“应付职工薪酬”科目下单独设置“应付劳务费”明细科目核算较妥。 现金流量表上的处理与资产负债表的处理相对应，应并入“支付给职工以及为职工支付的现金”。

回答人：chenyiwei
回复 alex168 的帖子
职工薪酬准则应用指南：
在企业的计划和控制下，虽未与企业订立劳动合同或未由其正式任命，但为其提供与职工类似服务的人员，也纳入职工范畴，如劳务用工合同人员。

提问人：bibu 救护车 时间：2014-08-05 09:14:07
再请教陈版，能否以现金方式支付劳务派遣费给劳务派遣单位？个人呢？有文件支持吗？

回答人：chenyiwei
至少违反了《现金管理暂行条例》。

提问人：LYBSJS 时间：2018-01-04 16:54:05
继续追问，劳务派遣人员工资披露是否应该按照工资、社保分项目披露还是直接单独按应付劳务费科目进行披露。

回答人：chenyiwei
没有明确规定，看重要性原则把握。如果劳务派遣人员是本企业劳动力的主体，可能分开披露更恰当。